【裁判字號】    99,易,2338
【裁判日期】    990930
【裁判案由】    詐欺
【裁判全文】
臺灣板橋地方法院刑事判決              99年度易字第2338號
公  訴  人  臺灣板橋地方法院檢察署檢察官
被      告  乙○○
上列被告因詐欺等案件，經檢察官提起公訴（九十九年度偵緝字
第一九六九號、第一九七○號），及移送併案審理（臺灣桃園地
方法院檢察署九十九年度偵緝字第一一○一號），被告就被訴事
實為有罪陳述，本院改行簡式審判程序審理，判決如下：
    主  文
乙○○意圖為自己不法之所有，以詐術使人將本人之物交付，累
犯，處有期徒刑柒月；又幫助意圖為自己不法之所有，以詐術使
人將本人之物交付，累犯，處有期徒刑伍月。應執行有期徒刑拾
月。
    事實及理由
一、本案犯罪事實、證據，除補充、更正如下，其餘均引用附件
    起訴書之記載。
  (一)犯罪事實欄一、(二)：「仍基於幫助詐欺之不確定故意，於不
    詳時間，在不詳地點」以下，應補充更正如下：「仍基於幫
    助詐欺之故意，於九十六年八月二十九日至三十一日間某時
    ，在桃園縣桃園市○○路某處，將其於八十七年六月二十五
    日所申請之寶華商業銀行中港分行（前身為泛亞銀行帳號：
    000000000000帳戶、寶華商業銀行經行政院金融監督管理委
    員會核准自九十七年五月二十四日零時起由星展銀行概括承
    受，下稱寶華銀行帳戶）、九十六年八月二十九日開設聯邦
    商業銀行桃園分行（帳號：000000000000號、下稱聯邦銀行
    帳戶）之存摺、金融卡及密碼等資料，交付予真實姓名年籍
    不詳綽號「小虎」之成年人，供其所屬詐欺集團作為詐欺犯
    行使用。」。
  (二)證據欄：「五、寶華銀行中港分行、聯邦銀行桃園分行函、
    匯款單據」下應補充：「函附查詢單、泛亞銀行存款印鑑卡
    、往來明細查詢報表；聯邦銀行客戶基本資料表、交易明細
    表；被害人甲○○匯出匯款申請單據」。
二、核被告如起訴書犯罪事實(一)所為，係犯刑法第三百三十九條
    第一項之詐欺取財罪；按未參與實施犯罪構成要件之行為，
    且係出於幫助之意思提供助力，即屬幫助犯，而非共同正犯
    。本件被告如起訴書犯罪事實(二)所載，基於幫助之犯意，提
    供上揭銀行帳戶存摺、金融卡及密碼等資料予真實姓名年籍
    不詳綽號「小虎」已成年之犯罪人員，再由真實姓名年籍不
    詳之已成年之犯罪人員，以詐術使被害人甲○○陷於錯誤，
    而匯款至被告所提供之上揭銀行帳戶資料，再伺機由「車手
    」提領，無證據證明被告有參與詐欺犯行之構成要件行為。
    故核被告此部分所為，係犯刑法第三十條第一項、第三百三
    十九條第一項之幫助詐欺取財罪，並依同法第三十條第二項
    之規定減輕其刑。被告所犯上開二罪間，犯意各別，行為互
    殊，應分論併罰。又被告有起訴書犯罪事實欄所記載之犯罪
    科刑紀錄，於九十四年八月三十日縮刑期滿執行完畢，並於
    刑後強制工作，已於九十六年四月九日免除繼續強制工作出
    監，有卷附臺灣高等法院被告前案紀錄表可按，其受有期徒
    刑執行完畢，五年以內故意再犯有期徒刑以上之各罪，均為
    累犯，應各依法加重其刑，並就幫助詐欺罪部分先加後減之
    。爰審酌被告有詐欺前科，經處刑及強制工作完畢，有臺灣
    高等法院被告前案紀錄表可憑，又再犯本案詐欺犯行，足見
    其未改正不以己力賺財則物之不勞而獲心態，以詐欺方式冀
    得不法財物，惡性非輕；惟念其坦承犯行，尚有悔意，及被
    告犯罪之動機、目的、手段、所得、所生損害等一切情狀，
    分別量處如主文所示之刑，並定其應執行之刑，以資懲儆。
三、起訴書認：「另請審酌被告不思以正當方式取財，不斷以同
    一方式詐騙他人，惡性重大，且有犯罪習慣，請依刑法第九
    十條，宣告強制工作。」等語固非無見，惟本院審酌被告於
    九十七年間至九十九年間，先後以起訴書所載事實之手法為
    詐欺犯行，前後經臺灣桃園地方法院檢察署以九十九年度偵
    字第一七四○○號、第一六九○一號、第一八○八七號、九
    十九年度偵緝字第一一○二號、第一六三○七號、第一一○
    三號、第一一○六號、九十九年度速偵字第二○二號、九十
    九年度偵緝字第一一○一號、偵緝字第一一○○號、第一○
    九七號、第一○九九號、第一一○四號、第一一○五號、第
    一一○七號提起公訴及追加起訴，有本院卷附起訴書、追加
    起訴書等足參。是被告於上揭期間所犯詐欺罪行，主要係由
    臺灣桃園地方法院審理，本院審酌本件被告詐欺犯罪之侵害
    惡性及強度，與上揭已經起訴於臺灣桃園地方法院在審判中
    之案件比較，認以在上揭案件中審酌是否宣告強制工作已足
    ，本院認尚無宣告強制工作之必要，併予敘明。
四、臺灣桃園地方法院九十九度偵緝字第一一○一號移送併辦意
    旨認被告交付寶華銀行帳號：000000000000帳戶予不詳人士
    ，並於九十六年九月三日供用於詐欺被害人甲○○匯款四十
    萬元（按併辦意旨書誤載為四萬元）之用，另認此部分涉犯
    刑法第三十條第一項、第三百三十九條第一項之幫助詐欺罪
    ，與上揭已經起訴之事實，為同一事實，遂移送併案審理等
    語。經查，上揭事實與本院判決之事實同一，已經本院審理
    並經判決如上，僅此說明。
五、據上論斷，應依刑事訴訟法第二百七十三條之一第一項、第
    二百九十九條第一項前段、第三百十條之二、第四百五十四
    條第二項，刑法第三百三十九條第一項、第三十條第一項、
    第二項、第四十七條第一項、第五十一條第五款，刑法施行
    法第一條之一，判決如主文。
本案經檢察官楊景舜到庭執行職務。
中    華    民    國    99    年    9     月    30    日
                  臺灣板橋地方法院刑事第十五庭
                              法  官  王綽光
以上正本證明與原本無異。
如不服本判決應於收受送達後十日內向本院提出上訴書狀，並應
敘述上訴理由; 其未敘述上訴理由者，應於上訴期間屆滿後二十
日內向本院補提理由書（均需按他造當事人之人數附繕本，切勿
逕送上級法院）。
                               書記官  許清秋
中    華    民    國    99    年    10    月    4     日
附錄本案論罪科刑法條全文：
中華民國刑法第339條
（普通詐欺罪）
意圖為自己或第三人不法之所有，以詐術使人將本人或第三人之
物交付者，處 5 年以下有期徒刑、拘役或科或併科 1 千元以下
罰金。
以前項方法得財產上不法之利益或使第三人得之者，亦同。
前二項之未遂犯罰之。

司法院資訊處製作；財團法人民間司法改革基金會備份。
